【裁判字號】    89,易,2898
【裁判日期】    890925
【裁判案由】    菸酒專賣條例
【裁判全文】
臺灣板橋地方法院刑事判決                        八十九年度易字第二八九八號
    公  訴  人  臺灣板橋地方法院檢察署檢察官
    被      告  乙○○
                甲○○
右列被告因違反臺灣省內菸酒專賣暫行條例案件，經檢察官提起公訴（八十九年度偵
字第七九一一號、第一二○二五號），本院判決如左：
    主  文
乙○○連續違反未貼專賣憑證之菸類不得轉讓之規定，處罰金新台幣伍仟元，如易服
勞役以銀元佰元即新台幣玖佰元折算壹日；扣案未貼專賣憑證之大衛杜夫牌洋菸貳
拾包、卡迪亞牌洋菸伍包沒收。
甲○○連續違反未貼專賣憑證之菸類不得販賣之規定，處罰金新台幣肆仟元，如易服
勞役以銀元佰元即新台幣玖佰元折算壹日；扣案未貼專賣憑證之大衛杜夫牌洋菸貳
拾包、卡迪亞牌洋菸伍包沒收。
    事  實
一、乙○○於民國八十九年二月十一日自泰國旅遊返國，明知其所攜帶入境之大衛杜
    夫牌（Davidoff）洋菸二十包、七星牌（Sevea star）洋菸十包、卡迪亞牌（
    Cartier）洋菸十包均未貼專賣憑證，依法不得在臺灣省內販賣、持有、轉讓，
    竟基概括犯意，先於同日晚上某時許，在其臺北縣三重市○○街一四一巷三號三
    樓住處轉讓其中四包予友人郭君吉，繼於翌（十二）日某時許將其餘未貼專賣憑
    證之洋菸轉讓予其配偶甲○○。甲○○（前於六十六年間因侵占案，另於六十七
    年間因竊盜案，經臺灣高雄地方法院分別判處罰金五百元及拘役五十日確定），
    亦明知乙○○所交付之前開三十六包未貼專賣憑證之洋菸，依法不得在臺灣省內
    販賣，竟基於營利之概括犯意，自受讓時起至同年二月十二日下午二時五十分許
    前之某時止，連續在三重市○○路三十三號其所經營之檳榔攤上，以每包新臺幣
    五十元之價格，零星出售其中之十一包予不特定之顧客。嗣甲○○於八十九年二
    月十二日下午二時五十分許在其檳榔攤上為警查獲，並扣得其販賣所餘未貼專賣
    憑證之大衛杜夫牌洋菸二十包及卡迪亞牌洋菸五包。
二、甲○○部分案經臺灣省菸酒公賣局板橋分局移送臺灣板橋地方法院檢察署檢察官
    偵查起訴，乙○○部分由同署檢察官自動檢舉起訴。
    理  由
一、右揭除販賣部分外之事實，業據被告乙○○、甲○○於偵查中自白，且互核一致
    ，證人郭君吉亦證稱乙○○回國當天贈與四包洋菸（見偵查卷第十一頁），並有
    載明於查獲違反臺灣省內菸酒專賣暫行條例案件扣押物品表之未貼專賣憑證大衛
    杜夫牌洋菸二十包、卡迪亞牌洋菸五包扣案及乙○○之護照影本可稽，足證前開
    自白屬實，被告乙○○於審理中翻稱其餘三十六包洋菸係甲○○自行拿走云云，
    無非卸責之詞，不值採信。又被告甲○○雖否認販賣，辯稱伊每日吸食香菸之數
    量不一定，有時亦請朋友吸食云云，惟未舉證以實其說，而被告乙○○攜回四十
    包之洋菸扣除其讓與郭君吉四包及查獲之二十五包後，所餘之十一包衡情殊不可
    能皆由甲○○於一天內吸完或在其販售同種商品之攤位上悉數免費贈送他人，參
    以被告乙○○供稱前開二十五包之洋菸皆係在上址之檳榔攤上查獲（見本院八十
    九年八月二十一日訊問筆錄），被告甲○○於警訊中亦供稱伊自八十九年二月十
    二日起開始販賣扣案之未稅洋菸，可見前開差數之十一包洋菸確為甲○○零星售
    出甚明，所辯亦不足採。是本件事證明確，被告之犯行皆堪認定，自應依法論科
    。
二、按成年之入境旅客依臺灣地區洋菸洋酒管理辦法第十四條第一項規定，固得攜帶
    一定數量之洋菸酒入境；然該管理辦法僅屬行政命令，本不得抵觸臺灣省內菸酒
    專賣暫行條例之法律規定，且該管理辦法第十四條第三項已明訂前開免稅洋菸酒
    不得「轉贈」或「讓售」，與臺灣省內菸酒專賣暫行條例第三十條第一項禁止販
    賣、轉讓未貼專賣憑證之菸酒以維護公賣利益之規定亦不相扞挌，是以被告所為
    均違反台灣省內菸酒專賣暫行條例第三十條第一項之規定，乙○○應依同條例第
    三十七條第五款之轉讓未貼專賣憑證罪處斷，被告甲○○應依同條例第三十七條
    第五款之販賣未貼專賣憑證罪處斷；被告乙○○二度轉讓及被告甲○○先後多次
    之販賣行為，均時間密接、所犯各為構成要件相同之罪名，應均成立連續犯各論
    以一罪，並加重其刑。茲被告乙○○無犯罪前科，被告甲○○前於六十六年間因
    侵占罪，另於六十七年間因竊盜罪，經臺灣高雄地方法院分別判處罰金五百元及
    拘役五十日確定，有臺灣高等法院被告全國前案紀錄表可參，爰審酌其各自之素
    行、犯罪之動機、目的、手段、所生危害及犯後態度等一切情狀，分別量處如主
    文所示之刑，並均諭知罰金易服勞役之標準，以示懲儆。扣案之大衛杜夫牌洋菸
    二十包、卡迪亞牌洋菸五包均係未貼專賣憑證之菸類，應依法宣告沒收。
據上論斷，應依刑事訴訟法第二百九十九條第一項前段、臺灣省內菸酒專賣暫行條例
第三十七條第五款、第四十條第一款、刑法第十一條前段、第五十六條、第四十二條
第二項、罰金罰鍰提高標準條例第一條前段、第二條、現行法規所定貨幣單位折算新
臺幣條例第二條，判決如主文。
本案經檢察官黃明絹到庭執行職務
中      華      民      國    八十九    年      九      月    二十五    日
                                      臺灣板橋地方法院刑事第五庭
                                          法  官  周建興
右正本證明與原本無異。
如不服本判決，應於判決送達後十日內，向本院提出上訴狀。
                                          書記官  許清秋
中      華      民      國    八十九    年      九      月    二十六    日
臺灣省內菸酒專賣暫行條例第三十七條
有左列各款行為之一者，處一年以下有期徒刑拘役或科或併科五千元以下罰金。
一、違反第六條之規定，以手工製造菸類酒類或變造專賣機關製造之菸類酒類者。
二、違反第七條之規定，種植菸草製造酒類之白、紅、酒母或專供製造菸酒所用
    之機械、捲菸紙、印製菸酒之商標包裝紙，或其他憑證者。
三、違反第八條之規定者。
四、違反第九條之規定，設置菸草試驗場，菸葉乾燥室或其他專供菸草產製之一切設
    備者。
五、違反第三十條之規定，販賣或轉讓未貼專賣憑證之菸類或酒類者。


司法院資訊處製作；財團法人民間司法改革基金會備份。
